臺灣高等法院高雄分院刑事判決　　　　　　　　　　九十一年度上易字第一九二號
　　上訴人即被告　甲○○
　　選任辯護人　林慶雲律師
　　　　　　　　侯勝昌
　　　　　　　　許瑜容
右上訴人因詐欺案件，不服臺灣屏東地方法院九十年度訴字第七九九號中華民國九十
年十二月二十八日第一審判決（起訴案號：臺灣屏東地方法院檢察署八十九年度偵字
第四八二三號），提起上訴，本院判決如左：
      主  文
上訴駁回。
      事  實
一、甲○○明知其受台灣省政府配耕之屏東縣高樹鄉○○○段一○一二地號義胞配耕
    地，已於七十一年間將耕作使用權轉讓予張步世，張步世再於七十五年一月一日
    將該土地之耕作權讓與沈福儉，並以沈保仁名義登記為管理人。竟意圖為自己不
    法之所有，於八十八年一月十一日故意隱瞞其已將該土地耕作使用權轉讓他人之
    事實，向乙○○詐稱該筆土地自己仍有耕作使用權，並無出租他人，使乙○○陷
    於錯誤而同意以新台幣（下同）一百二十萬元之代價，向甲○○購買該土地之耕
    作權，嗣乙○○於交付一百二十萬元予甲○○後，前往上開土地整地時，經沈福
    儉告知始知悉土地耕作權已經轉讓予沈福儉，而查知受騙。
二、案經乙○○訴請臺灣屏東地方法院檢察署檢察官偵查起訴。
      理  由
一、訊據上訴人即被告甲○○固供承有收取告訴人乙○○交付之一百二十萬元而將上
    開政府配耕土地之耕作權轉讓予告訴人之事實，惟矢口否認有詐欺之犯行，辯稱
    ：伊當初是將土地租予張步世，然後張步世再將土地賣予沈福儉，沈福儉又冒用
    我之名義將土地登記予阮保仁，伊並未將土地耕作權售予沈福儉，阮保仁提出之
    土地讓渡書，那份契約書是沈福儉叫梁國棟寫的，名字不是我簽的，我也沒拿到
    錢云云。經查：上開政府配耕土地，係由被告在七十一間將耕作權售予張步世後
    ，張步世再於同年十一月間將土地耕作權賣予沈福儉，惟因被告甲○○知悉後認
    張步世賣給沈福儉之價格過低，因而要求沈福儉應再付出價金，沈福儉乃同意再
    付給被告甲○○五萬元，並於七十五年一月一日以沈福儉之孫阮保仁的名義與被
    告訂立土地讓渡契約書，土地並由阮保仁耕作使用等事實，業據證人阮保仁、沈
    福儉，及証人即為甲○○與阮保仁書立土地讓渡契約書之梁國棟在偵查、原審中
    證述明確，証人梁國棟並明確証稱簽立土地讓渡契約書時，被告與沈福儉均在場
    等語，並有張步世將土地耕作權讓予沈福儉之土地讓渡書，及甲○○將土地耕作
    權讓予沈福儉之土地讓渡契約書（沈福儉以阮保仁名義簽立，被告在偵查中並坦
    承契約書係伊親自簽名）、土地登記簿謄本、屏東縣高樹鄉東振新墾區大陳義胞
    省有土地辦理出租清冊（登錄原配耕人為被告，現耕人為阮保仁）在卷為憑。故
    被告辯稱：伊並未將土地耕作權售予沈福儉云云，自屬卸責之詞，不足採信。而
    被告故意隱瞞其已將該土地耕作使用權轉讓他人之事實，向乙○○詐稱詐稱該筆
    土地自己仍有耕作使用權，並無出租他人，使乙○○陷於錯誤而交付一百二十萬
    元予被告以購買土地之耕作權等情，亦據告訴人乙○○指訴甚為詳確，並有其與
    被告簽立之土地讓渡契約書一紙在卷足稽，綜上所述，本件事証明確，被告詐欺
    犯行堪以認定。
二、核被告所為，係犯刑法第三百三十九條第一項之詐欺取財罪。原審依刑法第三百
    三十九條第一項規定，並審酌被告雖未有犯罪前科，有台灣高等法院被告前案紀
    錄表可稽，惟犯罪所得之金額高達一百餘萬元，且迄未返還告訴人，犯後又不坦
    白承認犯罪等一切情狀，量處被告有期徒刑一年。其認事用法俱無違誤，量刑亦
    稱妥適，被告上訴意旨仍執前詞矢口否認犯罪，自無足取，上訴為無理由，應予
    駁回。
據上論結，應依刑事訴訟法第三百六十八條，判決如主文。
本案經檢察官林應華到庭執行職務。
中    華    民    國        九十一      年      四      月     三十     日
                              臺灣高等法院高雄分院刑事第三庭
                                  審判長法官  周賢銳
                                        法官  謝宏宗
                                        法官  莊崑山
右正本證明與原本無異。
不得上訴。
                                      書記官  邱麗莉
中    華    民    國        九十一      年      五      月      三      日
附錄：本判決論罪科刑法條：
刑法第三百三十九條第一項
意圖為自己或第三人不法之所有，以詐術使人將本人或第三人之物交付者，處五年以
下有期徒刑、拘役或科或併科一千元以下罰金。
                                                                      Ｈ
